# 最低租赁付款额

提问人：zqzdm 时间：2019-02-22 23:05:50
请教一个概念性的问题：
最低租赁付款额是指在租赁期内，承租人应支付或可能被要求支付的款项(不包括或有租金和履约成本)，加上由承租人或与其有关的第三方担保的资产余值。
这个担保余值不是不一定要支付的吗？那为什么还要加啊

回答人：chenyiwei
一般情况下，有担保余值，意味着租赁期满时承租人不会自动取得租赁资产的所有权或者留购租赁资产，也就是要保证交还给出租人的租赁资产的价值不能低于该金额。所以有担保余值也代表了承租人在租赁期内和期满时需支付给出租人的款项的一部分，应纳入最低租赁付款额。